臺灣屏東地方法院刑事判決　　　　　　　110年度訴字第577號
公　訴　人　臺灣屏東地方檢察署檢察官
被　　　告　李永勝（已歿）



指定辯護人　本院公設辯護人　張宏惠
上列被告因違反毒品危害防制條例等案件，經檢察官提起公訴（
110 年度偵字第9251、11093 號），本院判決如下：
    主  文
李永勝被訴部分公訴不受理。
    理  由
一、公訴意旨如起訴書所載（如附件）。
二、被告死亡者，法院應諭知不受理之判決，並得不經言詞辯論
    為之，觀之刑事訴訟法第303 條第5 款、第307 條即明。經
    查，被告李永勝因違反毒品危害防制條例等案件，經臺灣屏
    東地方檢察署檢察官於民國110 年11月9 日提起公訴，該案
    於110 年11月12日繫屬本院，由本院以110 年度訴字第577
    號案件（下稱本案）審理。然於本案審理期間，被告李永勝
    已於111 年1 月23日死亡等情，有臺灣屏東地方檢察署110
    年11月11日屏檢介盈110 偵9251、11093 字第1109041764號
    函上所蓋本院收文戳印及隨該函檢送之起訴書1 份、被告個
    人戶籍資料1 份在卷可考，揆之前揭法文，本案被告李永勝
    部分爰不經言詞辯論，由本院逕諭知不受理之判決。同案共
    同被告陳瑞男部分，由本院另行審結。
三、依刑事訴訟法第303 條第5 款、第307 條，判決如主文。
本案經檢察官林冠瑢提起公訴。
中    華    民    國  111     年    2     月    9    日
                  刑事第四庭  審判長法  官  黃柏霖
                                    法  官  錢毓華
                                    法  官  李宛臻
以上正本證明與原本無異。
如不服本判決應於收受判決後20日內向本院提出上訴書狀，並應
敘述具體理由；其未敘述上訴理由者，應於上訴期間屆滿後20日
內向本院補提理由書（均須按他造當事人之人數附繕本）「切勿
逕送上級法院」。
中    華    民    國   111    年    2     月    9     日
                                    書記官  蔡語珊
附件：臺灣屏東地方檢察署檢察官起訴書1 份。
--------------------------------------------------------
【附件】
臺灣屏東地方檢察署檢察官起訴書
                                     110年度偵字第9251號
                                     110年度偵字第11093號
    被      告  李永勝
    選任辯護人  謝昌律師
    被      告  陳瑞男
    選任辯護人  王建宏律師
上列被告等因違反毒品危害防制條例案件，業經偵查終結，認應
提起公訴，茲將犯罪事實及證並所犯法條分敘如下：
        犯罪事實
一、李永勝前因違反毒品危害防制條例案件，經臺灣屏東地方法
    院（下稱屏東地院）以102 年度聲字第1735號裁定應執行有
    期徒刑3 年11月確定；又因違反毒品危害防制條例、竊盜等
    案件，經屏東地院以103 年度聲字第85號裁定應執行有期徒
    刑1 年5 月確定；再因違反毒品危害防制條例案件，經屏東
    地院以102 年度訴字第958 號判決判處有期徒刑6 月、4 月
    ，應執行有期徒刑9 月確定，上開案件所定應執行刑部分接
    續執行，於民國108 年5 月17日縮短刑期假釋出監（後接執
    行拘役55日，迄於108 年7 月10日始出監），嗣經撤銷假釋
    ，復入監執行殘刑有期徒刑7 月10日，甫於109 年10月6 日
    有期徒刑執行完畢出監。
二、詎李永勝猶不知悔改，與陳瑞男均明知甲基安非他命為毒品
    危害防制條例第2 條第2 項第2 款所明定列管之第二級毒品
    ，未經許可，不得持有、販賣，竟共同意圖營利，基於販賣
    第二級毒品之犯意聯絡，於附表一所示之時間、地點及方式
    ，販賣第二級毒品甲基安非他命予韓世維。
三、李永勝明知海洛因及甲基安非他命分屬毒品危害防制條例第
    2 條第2 項第1 款及第2 款所規定之第一、二級毒品，甲基
    安非他命亦為中央衛生主管機關明令公告之毒害藥物，屬藥
    事法所規定之禁藥，非經許可不得持有、販賣、轉讓，竟仍
    分別為下列行為：
  ㈠意圖營利，基於販賣第二級毒品甲基安非他命之犯意，於附
    表二編號1 至5 、10至13所示之時間、地點及方式，販賣第
    二級毒品甲基安非他命予韓世維、陳振益、韓新恩及潘秋明
    。
  ㈡意圖營利，基於販賣第一級毒品海洛因之犯意，於附表二編
    號6 至9 所示之時間、地點及方式，販賣第一級毒品海洛因
    予洪志也。
  ㈢基於轉讓禁藥甲基安非他命之犯意，於附表二編號14所示之
    時間及地點，無償轉讓禁藥甲基安非他命（無證據證明已達
    淨重10公克以上）予潘秋明。
四、嗣經警於110 年9 月16日11時24分許，持屏東地院法官核發
    之搜索票前往李永勝位於屏東縣○○鎮○○路00號住處執行
    搜索，當場扣得海洛因7 包( 毛重共4.82公克) 、甲基安非
    他命3 包（毛重共2.6 公克）、吸食器1 組、注射針筒1 支
    、分裝袋1 包、塑膠藥鏟1 支、電子磅秤1 台、行動電話1
    支、現金新臺幣（下同）1200元等物，而循線查悉上情（李
    永勝所涉施用、持有毒品部分，另行偵辦）。
五、案經本署檢察官指揮屏東縣政府警察局恆春分局報告偵辦。
    證據並所犯法條
一、證據清單及待證事實
┌───┬───────────┬────────────┐
│編號  │證據名稱              │待證事實                │
├───┼───────────┼────────────┤
│1     │被告李永勝於警詢、偵查│⑴坦承持用門號0000000000│
│      │中及法院羈押庭中之之自│  號之事實。            │
│      │白。                  │⑵坦承附表一及附表二所示│
│      │                      │  之全部犯罪事實。      │
├───┼───────────┼────────────┤
│2     │被告陳瑞男於警詢、偵查│坦承附表一所示之犯罪事實│
│      │中及法院羈押庭中之自白│。                      │
│      │。                    │                        │
├───┼───────────┼────────────┤
│3     │⑴證人韓世維於警詢及偵│⑴證明證人韓世維確有使用│
│      │  查中具結證述        │  門號0000000000號、0973│
│      │⑵行動電話0000000000號│  000000號之事實。      │
│      │  、0000000000號與行動│⑵證明被告李永勝、陳瑞男│
│      │  電話0000000000號之通│  有於附表一所示時、地，│
│      │  訊監察譯文          │  以附表一所示之價格，販│
│      │                      │  賣第二級毒品甲基安非他│
│      │                      │  命予證人韓世維之事實。│
│      │                      │⑶證明被告李永勝有於附表│
│      │                      │  二編號1 至4 所示時、地│
│      │                      │  ，以附表二編號1 至4 所│
│      │                      │  示之價格，販賣第二級毒│
│      │                      │  品甲基安非他命予證人韓│
│      │                      │  世維之事實。          │
├───┼───────────┼────────────┤
│4     │⑴證人陳振益於警詢及偵│證明被告李永勝有於附表二│
│      │  查中具結證述        │編號5 所示時、地，以附表│
│      │⑵現場蒐證照片4 張    │二編號5 所示之價格，販賣│
│      │⑶屏東縣政府警察局恆春│第二級毒品甲基安非他命予│
│      │  分局搜索扣押筆錄、扣│證人陳振益之事實。      │
│      │  押物品目錄表、毒品初│                        │
│      │  步檢驗結果報告表暨初│                        │
│      │  步檢驗照片2 張、指認│                        │
│      │  犯罪嫌疑人紀錄表    │                        │
├───┼───────────┼────────────┤
│5     │⑴證人洪志也於警詢及偵│⑴證明證人洪志也確有使用│
│      │  查中具結證述        │  門號0000000000號之事實│
│      │⑵行動電話0000000000號│  。                    │
│      │  與行動電話0000000000│⑵證明被告李永勝有於附表│
│      │  號之通訊監察譯文    │  二編號6 至9 所示時、地│
│      │⑶蒐證照片2 張        │  ，以附表二編號6 至9 所│
│      │                      │  示之價格，販賣第一級毒│
│      │                      │  品海洛因予證人洪志也之│
│      │                      │  事實。                │
├───┼───────────┼────────────┤
│  6   │⑴證人韓新恩於警詢及偵│⑴證明證人韓新恩確有使用│
│      │  查中具結證述        │  門號0000000000號之事實│
│      │⑵行動電話0000000000號│  。                    │
│      │  與行動電話0000000000│⑵證明被告李永勝有於附表│
│      │  號之通訊監察譯文    │  二編號10至12所示時、地│
│      │                      │  ，以附表二編號10至12所│
│      │                      │  示之價格，販賣第二級毒│
│      │                      │  品甲基安非他命予證人韓│
│      │                      │  新恩之事實。          │
├───┼───────────┼────────────┤
│  7   │⑴證人潘秋明於警詢及偵│⑴證明證人潘秋明確曾使用│
│      │  查中具結證述        │  公共電話 00-0000000號 │
│      │⑵公共電話00-0000000號│  、00-0000000、00-00000│
│      │  、00-0000000、08-882│  92、00-0000000號之事實│
│      │  2792、00-0000000號與│  。                    │
│      │  行動電話0000000000號│⑵證明被告李永勝有於附表│
│      │  之通訊監察譯文      │  二編號13所示時、地，以│
│      │⑶現場蒐證照片13張    │  附表二編號13所示之價格│
│      │                      │  ，販賣第二級毒品甲基安│
│      │                      │  非他命予證人潘秋明之事│
│      │                      │  實。                  │
│      │                      │⑶證明被告李永勝有於附表│
│      │                      │  二編號14所示時、地，無│
│      │                      │  償轉讓禁藥甲基安非他命│
│      │                      │  予證人潘秋明之事實。  │
├───┼───────────┼────────────┤
│  8   │屏東地方法院搜索票、屏│員警於前揭時、地扣得犯罪│
│      │東縣政府警察局屏東分局│事實欄所示扣案物之事實。│
│      │搜索暨扣押筆錄（執行處│                        │
│      │所：屏東縣恆春鎮大平路│                        │
│      │31號）、扣押物品目錄表│                        │
│      │、扣押物品照片11張    │                        │
└───┴───────────┴────────────┘
二、按行為人轉讓甲基安非他命（未達法定應加重其刑之一定數
    量）予成年男子，同時該當藥事法第83條第1 項轉讓禁藥罪
    及毒品條例第8 條第2 項轉讓第二級毒品罪之構成要件。因
    轉讓禁藥罪之法定刑為7 年以下有期徒刑，得併科新臺幣50
    00萬元以下罰金，較轉讓第二級毒品罪之法定刑6 月以上5
    年以下有期徒刑，得併科新臺幣70萬元以下罰金為重，故應
    依重法優於輕法之原則，擇較重之轉讓禁藥罪論處，最高法
    院109 年度台上大字第1089號裁定意旨參照。查本案被告李
    永勝就如附表二編號14所示轉讓予證人潘秋明甲基安非他命
    之數量，尚無證據證明已達行政院依毒品危害防制條例第8
    條第6 項頒訂之「轉讓毒品加重其刑之數量標準」第2 條第
    1 項第2 款關於第二級毒品在淨重10公克以上之規定，揆諸
    前揭說明，被告李永勝就附表二編號14所示轉讓甲基安非他
    命予證人潘秋明犯行，自應依重法優於輕法之原則，適用藥
    事法第83條第1 項規定處斷。
三、核被告李永勝就犯罪事實欄二、三㈠所為，均係犯毒品危害
    防制條例第4 條第2 項之販賣第二級毒品罪嫌；就犯罪事實
    欄三㈡所為，均係犯毒品危害防制條例第4 條第1 項之販賣
    第一級毒品罪嫌；就犯罪事實欄三㈢所為，係犯藥事法第83
    條第1 項之轉讓禁藥罪嫌。被告陳瑞男就犯罪事實欄二所為
    ，係犯毒品危害防制條例第4 條第2 項之販賣第二級毒品罪
    嫌。而被告李永勝、陳瑞男所持有甲基安非他命之低度行為
    ，被告李永勝所持有海洛因之低度行為，各為販賣甲基安非
    他命、海洛因之高度行為所吸收，均不另論罪。又被告李永
    勝就犯罪事實欄三㈢所為，既依法規競合原理僅適用藥事法
    處斷，而藥事法並未處罰單純持有禁藥之行為，且高度之轉
    讓行為既已依藥事法加以處罰，其低度之持有甲基安非他命
    行為，自不能再行割裂適用毒品危害防制條例之規定論處，
    並無轉讓行為吸收持有行為之問題，附此敘明。
四、被告李永勝、陳瑞男犯罪事實欄二所示犯行，彼此間具有犯
    意聯絡及行為分擔，請依刑法第28條規定，論以共同正犯。
    被告李永勝犯罪事實欄二、犯罪事實欄三一至三所示犯行，
    犯意各別，行為互殊，請分論併罰。又被告李永勝有如犯罪
    事實欄一所載之論罪科刑及執行情形，有本署刑案資料查註
    紀錄表1 份在卷可憑，其於有期徒刑執行完畢後5 年內，故
    意再犯本件有期徒刑以上之罪，為累犯，請依刑法第47條第
    1 項之規定及大法官釋字第775 號解釋意旨，審酌加重其刑
    。另請審酌被告李永勝、陳瑞男均曾於偵查中自白販賣、轉
    讓如附表一、二所示之毒品，如其等於審判中亦自白此部分
    ，請均依毒品危害防制條例第17條第2 項規定減輕其刑，併
    就被告李永勝上開刑之加重減輕事由，依刑法第71條第1 項
    先加後減之。
五、沒收：
  ㈠扣案之海洛因7 包、甲基安非他命3 包，經屏東縣政府警察
    局恆春分局以簡易試劑初篩，結果均含第一級毒品海洛因、
    第二級毒品甲基安非他命成分等情，有初步檢驗結果報告表
    及初步檢驗結果照片等在卷可稽，請依毒品危害防制條例第
    18條第1 項前段規定宣告沒收銷燬之。
  ㈡扣案之行動電話1 支（IMEI：00000000000000000 號、0000
    000000000000號）及分裝袋1 包、塑膠藥鏟1 支、電子磅秤
    1 台等物，為供本案被告李永勝販賣毒品犯罪所用之物，不
    問屬於犯罪行為人與否，請依毒品危害防制條例第19條第1
    項之規定沒收之。
  ㈢被告李永勝本案販賣毒品之犯罪所得共1 萬4500元，雖未扣
    案，仍請依刑法第38條之1 第1 項、第3 項規定宣告沒收，
    並於全部或一部不能沒收或不宜執行沒收時，追徵其價額。
  ㈣末按毒品危害防制條例第19條第3 項規定：「犯第4 條至第
    9 條、第12條、第13條或第14條第1 項、第2 項之罪，有事
    實足以證明行為人所得支配之前2 項規定以外之財物或財產
    上利益，係取自其他違法行為所得者，沒收之。」為擴大利
    得沒收規定。依其立法理由之說明：因毒品犯罪常具有暴利
    ，且多具有集團性及常習性，考量司法實務上，對於查獲時
    無法證明與本次犯罪有關，但可能與其他違法行為有關聯且
    無合理來源之財產證明，如不能沒收，將使毒品防制成效難
    盡其功，且縱耗盡司法資源仍未能調查得悉可能來源，而無
    法沒收，產生犯罪誘因，而難以杜絕毒品犯罪行為。為彰顯
    我國對於毒品防制之重視，而有引進擴大沒收之必要。所謂
    擴大沒收，指就查獲被告本案違法行為時，亦發現被告有其
    他來源不明，而可能來自其他不明違法行為之不法所得，雖
    無法確定來自特定之違法行為，仍可沒收。因此，為杜絕毒
    品犯罪，如查獲製造、運輸、販賣等毒品犯罪行為時，又查
    獲其他來源不明之不法財產時，爰參考洗錢防制法第18條第
    2 項規定、2017年7 月1 日施行之德國刑事財產剝奪改革法
    案針對刑法第73a 條第4 項及刑事訴訟法第437 條引入擴大
    沒收之立法意旨，增訂第3 項規定。另關於有事實足以證明
    被告財產違法來源，參考歐盟沒收指令（按全稱為「歐盟保
    全及沒收犯罪工具與犯罪所得之指令」）第5 條及其立法理
    由第21點意旨，法院在具體個案上綜合檢察官所提出之直接
    證據、間接證據或情況證據，依蓋然性權衡判斷，系爭財產
    實質上較可能源於其他任何違法行為時，即可沒收。而法院
    在認定財產係源於其他不明之違法行為時，所得參考之相關
    事實情況，例如行為人所得支配之財產價值與其合法之收入
    不成比例，亦可作為源於其他違法行為之認定基礎等旨。換
    言之，就來源不明犯行部分，不需為明確、特定的刑事不法
    犯行，只要有一定事證足認系爭不明財產是為了或產自某尚
    未具體、特定的不法犯行即可，是何具體犯罪則非所問，此
    與本案犯行的認定，必須達於確信之心證始可，尚有不同，
    且若仍採與本案犯行同樣的心證門檻，擴大利得沒收規定將
    成為具文。至於立法理由所稱之「蓋然性權衡判斷」，並非
    可一目瞭然的法律用語，法院就系爭不明財產是否源自犯罪
    行為，於認定時自應參酌立法理由之說明與舉例，就個案顯
    露的客觀具體情況、被告在本案的犯罪行為及方式、不明財
    產被查獲時的外在客觀情狀，及與被告財產及資力有關之事
    項，即被查獲的不明財產與被告合法收入是否成比例、被告
    是否尚有其他合法收入、被告的經濟狀況如何、被告對不明
    財產是否有合理解釋，暨所辯合法收入來源是否屬實等予以
    綜合判斷，最高法院110 年度台上字第2231號判決意旨參照
    。依本案查獲之情形及被告李永勝本案販賣毒品價額以觀，
    扣案現金1200元與歷次販賣毒品金額大致相當，且被告李永
    勝本案連續多次涉犯販賣毒品犯行等情，堪認其有立法意旨
    所稱常習性犯罪之情事，佐以被告李永勝於偵查中供稱於11
    0 年6 月以後即無工作等語，可見其於110 年6 月以後，應
    無相關合法收入，據上各情，顯見扣案現金1200元，並非源
    自合法來源，依蓋然性權衡判斷，確有事實足認係被告李永
    勝因其他違法行為所取得，請依毒品危害防制條例第19條第
    3 項宣告擴大沒收。
  ㈤至其餘扣案之吸食器1 組、注射針筒1 支、為被告李永勝施
    用毒品所用，並無證據證明與其本案販賣毒品犯行有關聯性
    ，爰均不為宣告沒收聲請。
六、依刑事訴訟法第251條第1項提起公訴。
    此  致
臺灣屏東地方法院
中    華    民    國   110    年    11    月    9     日
                          檢  察  官  林冠瑢
本件正本證明與原本無異
中    華    民    國   110    年    11    月    10    日
                          書  記  官  潘文瑜
附錄本案所犯法條全文
毒品危害防制條例第4條第1、2項
製造、運輸、販賣第一級毒品者，處死刑或無期徒刑；處無期徒
刑者，得併科新臺幣 3 千萬元以下罰金。
製造、運輸、販賣第二級毒品者，處無期徒刑或 10 年以上有期
徒刑，得併科新臺幣 1 千 5 百萬元以下罰金。
製造、運輸、販賣第三級毒品者，處 7 年以上有期徒刑，得併
科新臺幣 1 千萬元以下罰金。
製造、運輸、販賣第四級毒品者，處 5 年以上 12 年以下有期
徒刑，得併科新臺幣 5 百萬元以下罰金。
製造、運輸、販賣專供製造或施用毒品之器具者，處 1 年以上
7 年以下有期徒刑，得併科新臺幣 1 百 50 萬元以下罰金。
前五項之未遂犯罰之。
藥事法第83條第1項
明知為偽藥或禁藥，而販賣、供應、調劑、運送、寄藏、牙保、
轉讓或意圖販賣而陳列者，處 7 年以下有期徒刑，得併科新臺
幣 5 千萬元以下罰金。
犯前項之罪，因而致人於死者，處 7 年以上有期徒刑，得併科
新臺幣 1 億元以下罰金；致重傷者，處 3 年以上 12 年以下有
期徒刑，得併科新臺幣 7 千 5 百萬元以下罰金。
因過失犯第 1 項之罪者，處 2 年以下有期徒刑、拘役或科新臺
幣 5 百萬元以下罰金。
第 1 項之未遂犯罰之。
附表一：被告李永勝、陳瑞男共犯部分
┌───┬────┬────┬────┬──────────┬───┬─────┬───────┐
│編號  │犯罪時間│犯罪地點│交易對象│犯罪方式            │犯罪所│毒品種類與│所犯法條文    │
│      │        │        │        │                    │得（新│數量      │              │
│      │        │        │        │                    │臺幣）│          │              │
├───┼────┼────┼────┼──────────┼───┼─────┼───────┤
│1     │110 年8 │在屏東縣│韓世維  │韓世維以其所持用之門│2000元│第二級毒品│毒品危害防制條│
│      │月30日9 │恆春鎮頭│        │號0000000000號撥打李│      │甲基安非他│例第4 條第2 項│
│      │時58分許│溝路 161│        │永勝持用之門號098146│      │命3 包（重│之販賣第二級毒│
│      │        │號「大平│        │4096號行動電話聯繫毒│      │量不詳）  │品罪嫌        │
│      │        │國小」旁│        │品交易事宜，相約在左│      │          │              │
│      │        │        │        │列地點碰面，由陳瑞男│      │          │              │
│      │        │        │        │騎乘普通重型機車將甲│      │          │              │
│      │        │        │        │基安非他命3 包交付賣│      │          │              │
│      │        │        │        │予韓世維牟利，韓世維│      │          │              │
│      │        │        │        │於同年9 月2 日下午某│      │          │              │
│      │        │        │        │時許，將毒品價金2000│      │          │              │
│      │        │        │        │元交予李永勝，完成毒│      │          │              │
│      │        │        │        │品交易。            │      │          │              │
└───┴────┴────┴────┴──────────┴───┴─────┴───────┘
附表二：被告李永勝單獨犯罪部分
┌───┬────┬────┬────┬──────────┬────┬─────┬───────┐
│編號  │犯罪時間│犯罪地點│交易對象│犯罪方式            │犯罪所得│毒品種類與│所犯法條文    │
│      │        │        │        │                    │（新臺幣│重量      │              │
│      │        │        │        │                    │）      │          │              │
├───┼────┼────┼────┼──────────┼────┼─────┼───────┤
│1     │110 年3 │屏東縣恆│韓世維  │韓世維以其所持用之門│1000元  │第二級毒品│毒品危害防制條│
│      │月14日22│春鎮萬里│        │號0000000000號撥打李│        │甲基安非他│例第4 條第2 項│
│      │時7 分許│路29號（│        │永勝持用之門號098146│        │命1 包（重│之販賣第二級毒│
│      │        │韓世維住│        │4096號行動電話聯繫毒│        │量不詳）  │品罪嫌        │
│      │        │家）附近│        │品交易事宜，相約在左│        │          │              │
│      │        │        │        │列地點碰面，由李永勝│        │          │              │
│      │        │        │        │當場將甲基安非他命1 │        │          │              │
│      │        │        │        │包交付賣予韓世維牟利│        │          │              │
│      │        │        │        │，韓世維旋即將毒品價│        │          │              │
│      │        │        │        │金1000元交予李永勝，│        │          │              │
│      │        │        │        │完成毒品交易。      │        │          │              │
├───┼────┼────┼────┼──────────┼────┼─────┼───────┤
│2     │110 年8 │屏東縣恆│韓世維  │韓世維以其所持用之門│1000元  │第二級毒品│毒品危害防制條│
│      │月12日10│春鎮省北│        │號0000000000號撥打李│        │甲基安非他│例第4 條第2 項│
│      │時10分許│路 2 段 │        │永勝持用之門號098146│        │命1 包（重│之販賣第二級毒│
│      │        │580 號「│        │4096號行動電話聯繫毒│        │量不詳）  │品罪嫌        │
│      │        │台灣牛牛│        │品交易事宜，相約在左│        │          │              │
│      │        │肉麵（恆│        │列地點碰面，由李永勝│        │          │              │
│      │        │春車城店│        │當場將甲基安非他命1 │        │          │              │
│      │        │）」旁  │        │包交付賣予韓世維牟利│        │          │              │
│      │        │        │        │，韓世維旋即將毒品價│        │          │              │
│      │        │        │        │金1000元交予李永勝，│        │          │              │
│      │        │        │        │完成毒品交易。      │        │          │              │
├───┼────┼────┼────┼──────────┼────┼─────┼───────┤
│3     │110 年8 │屏東縣恆│韓世維  │韓世維以其所持用之門│1000元  │第二級毒品│毒品危害防制條│
│      │月14日17│春鎮頭溝│        │號0000000000號撥打李│        │甲基安非他│例第4 條第2 項│
│      │時33分許│路161 號│        │永勝持用之門號098146│        │命1 包（重│之販賣第二級毒│
│      │        │「大平國│        │4096號行動電話聯繫毒│        │量不詳）  │品罪嫌        │
│      │        │小」旁  │        │品交易事宜，相約在左│        │          │              │
│      │        │        │        │列地點碰面，由李永勝│        │          │              │
│      │        │        │        │當場將甲基安非他命1 │        │          │              │
│      │        │        │        │包交付賣予韓世維牟利│        │          │              │
│      │        │        │        │，韓世維旋即將毒品價│        │          │              │
│      │        │        │        │金1000元交予李永勝，│        │          │              │
│      │        │        │        │完成毒品交易。      │        │          │              │
├───┼────┼────┼────┼──────────┼────┼─────┼───────┤
│4     │110 年8 │屏東縣恆│韓世維  │韓世維以其所持用之門│1000元  │第二級毒品│毒品危害防制條│
│      │月17日23│春鎮頭溝│        │號0000000000號撥打李│        │甲基安非他│例第4 條第2 項│
│      │時25分許│路161 號│        │永勝持用之門號098146│        │命1 包（重│之販賣第二級毒│
│      │        │「大平國│        │4096號行動電話聯繫毒│        │量不詳）  │品罪嫌        │
│      │        │小」旁  │        │品交易事宜，相約在左│        │          │              │
│      │        │        │        │列地點碰面，由李永勝│        │          │              │
│      │        │        │        │當場將甲基安非他命1 │        │          │              │
│      │        │        │        │包交付賣予韓世維牟利│        │          │              │
│      │        │        │        │，韓世維旋即將毒品價│        │          │              │
│      │        │        │        │金1000元交予李永勝，│        │          │              │
│      │        │        │        │完成毒品交易。      │        │          │              │
├───┼────┼────┼────┼──────────┼────┼─────┼───────┤
│5     │110 年9 │屏東縣恆│陳振益  │陳振益於左列時間騎乘│500元   │第二級毒品│毒品危害防制條│
│      │月16日9 │春鎮大平│        │普通重型機車前往左列│        │甲基安非他│例第4 條第2 項│
│      │時40分許│路31號（│        │地點碰面，由李永勝當│        │命1 包（重│之販賣第二級毒│
│      │        │李永勝住│        │場將甲基安非他命1 包│        │量不詳）  │品罪嫌        │
│      │        │家）    │        │交付賣予陳振益牟利，│        │          │              │
│      │        │        │        │陳振益旋即將毒品價金│        │          │              │
│      │        │        │        │500 元交予李永勝，完│        │          │              │
│      │        │        │        │成毒品交易。        │        │          │              │
├───┼────┼────┼────┼──────────┼────┼─────┼───────┤
│6     │110 年6 │屏東縣恆│洪志也  │洪志也以其所持用之門│1000元  │第一級毒品│毒品危害防制條│
│      │月7 日22│春鎮萬里│        │號0000000000號撥打李│        │海洛因1 包│例第4 條第1 項│
│      │時57分許│路14行之│        │永勝持用之門號098146│        │（重量不詳│之販賣第一級毒│
│      │        │3 號（洪│        │4096號行動電話聯繫毒│        │）        │品罪嫌        │
│      │        │志也住家│        │品交易事宜，相約在左│        │          │              │
│      │        │）對面萬│        │列地點碰面，由李永勝│        │          │              │
│      │        │應公廟門│        │當場將海洛因交付賣予│        │          │              │
│      │        │口      │        │洪志也牟利，洪志也旋│        │          │              │
│      │        │        │        │即將毒品價金1000元交│        │          │              │
│      │        │        │        │予李永勝，完成毒品交│        │          │              │
│      │        │        │        │易。                │        │          │              │
├───┼────┼────┼────┼──────────┼────┼─────┼───────┤
│7     │110 年6 │屏東縣恆│洪志也  │洪志也以其所持用之門│1000元  │第一級毒品│毒品危害防制條│
│      │月9 日10│春鎮萬里│        │號0000000000號撥打李│        │海洛因1 包│例第4 條第1 項│
│      │時4 分許│路14行之│        │永勝持用之門號098146│        │（重量不詳│之販賣第一級毒│
│      │        │3 號（洪│        │4096號行動電話聯繫毒│        │）        │品罪嫌        │
│      │        │志也住家│        │品交易事宜，相約在左│        │          │              │
│      │        │）後面馬│        │列地點碰面，由李永勝│        │          │              │
│      │        │路旁    │        │當場將海洛因交付賣予│        │          │              │
│      │        │        │        │洪志也牟利，洪志也旋│        │          │              │
│      │        │        │        │即將毒品價金1000元交│        │          │              │
│      │        │        │        │予李永勝，完成毒品交│        │          │              │
│      │        │        │        │易。                │        │          │              │
├───┼────┼────┼────┼──────────┼────┼─────┼───────┤
│8     │110 年6 │屏東縣恆│洪志也  │洪志也以其所持用之門│1000元  │第一級毒品│毒品危害防制條│
│      │月12日9 │春鎮萬里│        │號0000000000號撥打李│        │海洛因1 包│例第4 條第1 項│
│      │時13分許│路 25 號│        │永勝持用之門號098146│        │（重量不詳│之販賣第一級毒│
│      │        │之1 （陳│        │4096號行動電話聯繫毒│        │）        │品罪嫌        │
│      │        │振益住家│        │品交易事宜，相約在左│        │          │              │
│      │        │）      │        │列地點碰面，由李永勝│        │          │              │
│      │        │        │        │當場將海洛因交付賣予│        │          │              │
│      │        │        │        │洪志也牟利，洪志也旋│        │          │              │
│      │        │        │        │即將毒品價金1000元交│        │          │              │
│      │        │        │        │予李永勝，完成毒品交│        │          │              │
│      │        │        │        │易。                │        │          │              │
├───┼────┼────┼────┼──────────┼────┼─────┼───────┤
│9     │110 年8 │屏東縣恆│洪志也  │洪志也以其所持用之門│1000元  │第一級毒品│毒品危害防制條│
│      │月23日9 │春鎮萬里│        │號0000000000號撥打李│        │海洛因1 包│例第4 條第1 項│
│      │時許    │路14行之│        │永勝持用之門號098146│        │（重量不詳│之販賣第一級毒│
│      │        │3 號（洪│        │4096號行動電話聯繫毒│        │）        │品罪嫌        │
│      │        │志也住家│        │品交易事宜，相約在左│        │          │              │
│      │        │）後面馬│        │列地點碰面，由李永勝│        │          │              │
│      │        │路旁    │        │當場將海洛因交付賣予│        │          │              │
│      │        │        │        │洪志也牟利，洪志也旋│        │          │              │
│      │        │        │        │即將毒品價金1000元交│        │          │              │
│      │        │        │        │予李永勝，完成毒品交│        │          │              │
│      │        │        │        │易。                │        │          │              │
├───┼────┼────┼────┼──────────┼────┼─────┼───────┤
│10    │110 年4 │屏東縣恆│韓新恩  │韓新恩以其所持用之門│1000元  │第二級毒品│毒品危害防制條│
│      │月16日13│春鎮後彎│        │號0000000000號撥打李│        │甲基安非他│例第4 條第2 項│
│      │時5 分許│路段下水│        │永勝持用之門號098146│        │命1 包（重│之販賣第二級毒│
│      │        │堀村馬路│        │4096號行動電話聯繫毒│        │量不詳）  │品罪嫌        │
│      │        │處      │        │品交易事宜，相約在左│        │          │              │
│      │        │        │        │列地點碰面，由李永勝│        │          │              │
│      │        │        │        │當場將甲基安非他命1 │        │          │              │
│      │        │        │        │包交付賣予韓新恩牟利│        │          │              │
│      │        │        │        │，韓新恩旋即將毒品價│        │          │              │
│      │        │        │        │金1000元交予李永勝，│        │          │              │
│      │        │        │        │完成毒品交易。      │        │          │              │
├───┼────┼────┼────┼──────────┼────┼─────┼───────┤
│11    │110 年4 │屏東縣恆│韓新恩  │韓新恩以其所持用之門│1000元  │第二級毒品│毒品危害防制條│
│      │月16日20│春鎮萬里│        │號0000000000號撥打李│        │甲基安非他│例第4 條第2 項│
│      │時許    │路1 號七│        │永勝持用之門號098146│        │命1 包（重│之販賣第二級毒│
│      │        │娘媽廟路│        │4096號行動電話聯繫毒│        │量不詳）  │品罪嫌        │
│      │        │旁      │        │品交易事宜，相約在左│        │          │              │
│      │        │        │        │列地點碰面，由李永勝│        │          │              │
│      │        │        │        │當場將甲基安非他命1 │        │          │              │
│      │        │        │        │包交付賣予韓新恩牟利│        │          │              │
│      │        │        │        │，韓新恩旋即將毒品價│        │          │              │
│      │        │        │        │金1000元交予李永勝，│        │          │              │
│      │        │        │        │完成毒品交易。      │        │          │              │
├───┼────┼────┼────┼──────────┼────┼─────┼───────┤
│12    │110 年6 │屏東縣恆│韓新恩  │韓新恩以其所持用之門│1000元  │第二級毒品│毒品危害防制條│
│      │月7 日15│春鎮萬里│        │號0000000000號撥打李│        │甲基安非他│例第4 條第2 項│
│      │時4 分許│路1 號七│        │永勝持用之門號098146│        │命1 包（重│之販賣第二級毒│
│      │        │娘媽廟路│        │4096號行動電話聯繫毒│        │量不詳）  │品罪嫌        │
│      │        │旁      │        │品交易事宜，相約在左│        │          │              │
│      │        │        │        │列地點碰面，由李永勝│        │          │              │
│      │        │        │        │當場將甲基安非他命1 │        │          │              │
│      │        │        │        │包交付賣予韓新恩牟利│        │          │              │
│      │        │        │        │，韓新恩旋即將毒品價│        │          │              │
│      │        │        │        │金1000元交予李永勝，│        │          │              │
│      │        │        │        │完成毒品交易。      │        │          │              │
├───┼────┼────┼────┼──────────┼────┼─────┼───────┤
│13    │110 年3 │屏東縣恆│潘秋明  │潘秋明在屏東縣恆春鎮│1000元  │第二級毒品│毒品危害防制條│
│      │月23日12│春鎮省北│        │省北路37號「全家便利│        │甲基安非他│例第4 條第2 項│
│      │時15分許│路40巷2 │        │商店恆春北恆店」以公│        │命1 包（重│之販賣第二級毒│
│      │        │號「大墾│        │共電話00-0000000號撥│        │量不詳）  │品罪嫌        │
│      │        │丁美食│        │打李永勝持用之門號09│        │          │              │
│      │        │樂館」附│        │00000000號行動電話聯│        │          │              │
│      │        │近巷子  │        │繫毒品交易事宜，相約│        │          │              │
│      │        │        │        │在左列地點碰面，李永│        │          │              │
│      │        │        │        │勝即騎乘車牌號碼000-│        │          │              │
│      │        │        │        │9592號普通重型機車前│        │          │              │
│      │        │        │        │往左列所示地點，由李│        │          │              │
│      │        │        │        │永勝當場將甲基安非他│        │          │              │
│      │        │        │        │命1 包交付賣予潘秋明│        │          │              │
│      │        │        │        │牟利，潘秋明旋即將毒│        │          │              │
│      │        │        │        │品價金1000元交予李永│        │          │              │
│      │        │        │        │勝，完成毒品交易。  │        │          │              │
├───┼────┼────┼────┼──────────┼────┼─────┼───────┤
│14    │110 年5 │屏東縣恆│潘秋明  │潘秋明以公共電話08-8│無      │禁藥甲基安│藥事法第83條第│
│      │月20日19│春鎮恆南│        │893410、00-0000000、│        │非他命1 包│1 項之轉讓禁藥│
│      │時1 分許│路 38 號│        │00-0000000號撥打李永│        │（重量不詳│罪嫌          │
│      │        │「國立恆│        │勝持用之門號00000000│        │）        │              │
│      │        │春工商」│        │96號行動電話聯絡，李│        │          │              │
│      │        │旁      │        │永勝即於左列時間，騎│        │          │              │
│      │        │        │        │乘車牌號碼000-0000號│        │          │              │
│      │        │        │        │普通重型機車前往左列│        │          │              │
│      │        │        │        │所示地點，李永勝遂將│        │          │              │
│      │        │        │        │重量不詳之禁藥甲基安│        │          │              │
│      │        │        │        │非他命1 包無償轉讓予│        │          │              │
│      │        │        │        │潘秋明。            │        │          │              │
└───┴────┴────┴────┴──────────┴────┴─────┴───────┘